# 全资子公司注销时的最后一笔会计分录

提问人：yjhly2011 时间：2020-08-10 16:31:00
各位好，公司全资子公司注销时，子公司账面各科目余额如下：
1 、第一种情况
其他应收款-母公司 120 万（货币资金全部转给母公司后的余额）
实收资本 50 万
盈余公积 25 万
未分配利润 45 万
是否要做一笔会计分录：
借：实收资本 50 万
盈余公积 25 万
未分配利润 45 万
贷：其他应收款-母公司 120 万
2 、第二种情况
实收资本 50 万
未分配利润-50万
是否要做一笔会计分录：
借：实收资本 50 万
贷：未分配利润 50 万
谢谢！

回答人：chenyiwei
公司注销时关账的最后一笔分录就是：借记所有负债和权益科目，贷记所有资产科目，将各科目余额全部结平即可。